【裁判字號】    97,訴,770
【裁判日期】    970917
【裁判案由】    違反毒品危害防制條例
【裁判全文】
臺灣新竹地方法院刑事判決               97年度訴字第770號
公  訴  人  臺灣新竹地方法院檢察署檢察官
被      告  甲○○
上列被告因違反毒品危害防制條例案件，經檢察官提起公訴（九
十七年度毒偵字第一二八四號），本院裁定以簡式審判程序審理
，判決如下：
     主  文
甲○○施用第一級毒品，累犯，處有期徒刑捌月，扣案之海洛因
壹包（驗後餘重零點貳貳肆公克），沒收銷燬之；又施用第二級
毒品，累犯，處有期徒刑肆月。應執行有期徒刑拾壹月，扣案之
海洛因壹包（驗後餘重零點貳貳肆公克），沒收銷燬之。
     事  實
一、甲○○前有多次違反毒品危害防制條例之前科，最近一次於
    民國九十五年間因施用第一、二級毒品案件，經本院以九十
    五年度訴字第四八八號判決判處有期徒刑八月、四月，應執
    行有期徒刑十月確定；復於九十六年間因施用毒品案件，經
    本院以九十六年度訴字第一六五號判決判處有期徒刑七月、
    八月、三月、四月，應執行有期徒刑一年六月確定。嗣上開
    二案經適用中華民國九十六年罪犯減刑條例，經本院以九十
    六年度聲減字第四八七號裁定減刑後，並定應執行有期徒刑
    一年二月確定，於九十七年三月三十一日縮刑期滿執行完畢
    。
二、又其於九十二年間且因施用毒品案件，經本院裁定觀察、勒
    戒後，認無繼續施用毒品傾向，於九十二年八月一日釋放出
    所，由臺灣新竹地方法院檢察署檢察官於同日，以九十一年
    度毒偵字第一五六九號不起訴處分確定。
三、仍不知悔改，於觀察、勒戒執行完畢釋放後五年內，復基於
    施用第一級毒品海洛因之犯意，於九十七年六月二十八日上
    午十時許，在新竹縣湖口鄉某友人之住處內，以將海洛因粉
    末放入其所有之注射針筒加水稀釋後注射血管之方式，施用
    海洛因一次。又另行起意，基於施用第一級毒品海洛因之犯
    意，於九十七年六月二十九日凌晨零時為警採尿時起，往前
    回溯九十六小時內之某時，在不詳處所，以將安非他命放入
    其所有之玻璃球內點火燒烤吸食煙氣之方式，施用安非他命
    一次。嗣於九十七年六月二十八日晚上七時許，為警在新竹
    縣湖口鄉○○路○段一六九號前查獲，並扣得其所有之海洛
    因一包（驗後餘重零點二二四公克），而查知上情。
四、案經新竹縣政府警察局竹北分局報請臺灣新竹地方法院檢察
    署檢察官偵查起訴。
     理  由
一、被告甲○○所犯毒品危害防制條例第十條第一項施用第一級
    毒品罪及同條例第二項施用第二級毒品罪，均非為死刑、無
    期徒刑、最輕本刑為三年以上有期徒刑之罪或高等法院管轄
    第一審案件，其於準備程序進行中先就被訴事實為有罪之陳
    述，本院認為合於刑事訴訟法第二百七十三條之一第一項之
    規定，裁定進行簡式審判程序，先予敘明。
二、認定犯罪事實所憑之證據及理由：
（一）被告甲○○於警詢、檢察官訊問時及本院審理時均坦白承
      認。
（二）竹北分局毒品犯罪嫌疑人尿液採驗作業管制紀錄一件、詮
      昕科技股份有限公司九十七年七月十四日所出具之濫用藥
      物尿液檢驗報告一件，證明被告有施用第一、二級毒品之
      事實。
（三）扣押物品清單一件、交通部民用航空局航空醫務中心九十
      七年七月二十四日航藥鑑字第○九七三七三一號毒品鑑定
      書一件，證明扣案之白色粉末一包，確實含有海洛因之成
      分，以佐證被告施用毒品之事實。
（四）被告於九十二年間因施用毒品案件，經本院裁定觀察、勒
      戒後，認無繼續施用毒品傾向，於九十二年八月一日釋放
      出所，由臺灣新竹地方法院檢察署檢察官於同日，以九十
      一年度毒偵字第一五六九號不起訴處分確定等情，有臺灣
      新竹地方法院檢察署刑案資料查註紀錄表及臺灣高等法院
      被告前案紀錄表各一份在卷可佐，則被告於觀察、勒戒執
      行完畢釋放後，五年內再施用第一級毒品海洛因及第二級
      毒品安非他命之事證明確，均應依法論科。
三、論罪科刑之理由：
（一）核被告甲○○所為，係犯毒品危害防制條例第十條第一項
      之施用第一級毒品罪、同條第二項之施用第二級毒品罪。
      其施用前持有第一級毒品海洛因、第二級毒品安非他命之
      低度行為，應分別為施用之高度行為所吸收，均不另論罪
（二）其所犯施用第一級毒品罪及施用第二級毒品罪，犯意各別
      ，行為不同，應予分論併罰。
（三）被告前有事實欄一、所載之前科犯行，於九十七年三月三
      十一日縮刑期滿執行完畢等情，有臺灣新竹地方法院檢察
      署刑案資料查註紀錄表及臺灣高等法院被告前案紀錄表各
      一份在卷可供參考，其受徒刑之執行完畢後，五年之內再
      犯有期徒刑以上刑之上開二罪，均為累犯，均應依法加重
      其刑。
（四）爰審酌被告曾有違反毒品危害防制條例前科之素行、經執
      行觀察、勒戒後仍未戒除毒癮、施用毒品嚴重危害其身心
      健康、施用海洛因與安非他命之次數及坦承犯行態度良好
      等一切情狀，分別量處如主文所示之刑，並定其應執行之
      刑。
（五）扣案之第一級毒品海洛因一包（驗後餘重零點二二四公克
      ），應依毒品危害防制條例第十八條第一項前段之規定沒
      收銷燬之。
四、適用法律：
（一）刑事訴訟法第二百七十三條之一、第二百九十九條第一項
      前段。
（二）毒品危害防制條例第十條第一項、第二項、第十八條第一
      項前段。
（三）刑法第十一條、第四十七條第一項、第五十一條第五款。
本案經檢察官陳麗芬到庭執行職務。
中    華    民    國    97    年    9     月    17    日
                  刑事第六庭  法  官   魏瑞紅
以上正本證明與原本無異。
如不服本判決應於收受本判決後十日內向本院提出上訴書狀，其
未敘述上訴理由者，並得於提起上訴後二十日內向本院補提理由
書狀 (均須按他造當事人之人數附繕本)「切勿逕送上級法院」
。
中    華    民    國    97    年    9     月    17    日
                              書記官   吳月華
附錄本案論罪科刑法條全文：
毒品危害防制條例第十條
施用第一級毒品者，處六月以上五年以下有期徒刑。
施用第二級毒品者，處三年以下有期徒刑。


司法院資訊處製作；財團法人民間司法改革基金會備份。
